【裁判字號】    96,易,2166
【裁判日期】    970325
【裁判案由】    竊盜
【裁判全文】
臺灣士林地方法院刑事判決              96年度易字第2166號
公  訴  人  臺灣士林地方法院檢察署檢察官
被      告  甲○○
上列被告因竊盜案件，經檢察官提起公訴（96年度偵字第9749號
），因所犯為刑法第321 條之加重竊盜罪，本院判決如下：
    主  文
甲○○踰越牆垣竊盜，累犯，處有期徒刑拾月。
    事  實
一、甲○○曾於民國94年間因竊盜及毒品危害防制條例案件，經
    臺灣高等法院及臺灣臺北地方法院分別以95年度上易字第41
    8 號及94年度簡字第2451號判決有期徒刑八月及六月確定，
    嗣經臺灣高等法院以95年度聲字第2439號裁定定其應執行刑
    為有期徒刑一年一月確定，而於96年4 月29日縮刑期滿執行
    完畢，猶不知悔改，於96年8 月2 日13時10分許，因見乙○
    ○所有之位於臺北市大同區○○○路1 巷6 之2 號之房屋無
    人居住，竟意圖為自己不法之所有，攀爬磚造圍牆入內竊取
    床架1 組、抽屜5 個及椅子1 張以供變賣換現，得手後欲離
    去之際，因誤觸警報器而為保全人員黃鄒廷威會同員警當場
    查獲，始悉上情。
二、案經臺北市政府警察局大同分局報請臺灣士林地方法院檢察
    署檢察官偵查起訴。
    理  由
一、本件被告甲○○所犯係刑法第321 條之加重竊盜罪，是依刑
    事訴訟法第284 條之1 規定，應毋庸行合議審判，而被告甲
    ○○對於本判決所引用之下列各項證據方法之證據能力，於
    本院審理時均表示無意見，且於法院調查證據時，知有刑事
    訴訟法第159 條第1 項不得為證據之情形，亦未於言詞辯論
    終結前聲明異議，茲審酌該等言詞陳述及書面陳述作成時之
    情況，並無不宜作為證據之情事，依刑事訴訟法第159 條之
    5 之規定，自得作為證據，合先敘明。
二、訊據被告甲○○固不否認於前揭時地攀爬磚造圍牆入內搬取
    上開物品而為保全人員偕同員警查獲之事實，然矢口否認有
    何公訴意旨所稱之竊盜犯行，辯稱：其僅係至該處撿拾回收
    物，並無偷竊之意云云。經查：被告甲○○於前揭時地攀爬
    磚造圍牆入內搬取上開物品而為保全人員黃鄒廷威偕同員警
    查獲乙節，業經被告甲○○於偵審中供明在卷，復經證人黃
    鄒廷威於警詢中證述在卷，且有現場查獲員警葉峻長所製作
    之職務報告書及現場照片在卷可稽；觀諸被告甲○○於本院
    97年3 月11日審理中自承知悉所搬運物品均為他人所有之物
    ，而其於同日審理中亦供稱：當日係由圍牆內之花園將上開
    物品移至圍牆旁而欲將之丟出牆外以搬離現場等語，則其就
    上開物品並非經所有人棄置之無主物乙情，自難推諉不知，
    是被告甲○○明知該等事實竟仍攀爬牆垣入內而將之搬離以
    變賣得款花用，其所為顯係出於不法所有之意圖。是被告甲
    ○○上開所辯，要屬事後卸責之詞，不足採信。本件事證明
    確，被告甲○○之上開犯行洵堪認定，應予依法論科。
三、又刑法第321 條第1 項第2 款之安全設備，係指門扇及牆垣
    以外，依社會通常觀念，足認為防盜之設備而言，是被告甲
    ○○攀爬磚造圍牆入內行竊之行為，應係刑法第321 條第1
    項第2 款之踰越牆垣竊盜罪。公訴意旨誤論以踰越安全設備
    竊盜罪，尚有未洽。又被告甲○○曾於94年間因竊盜及毒品
    危害防制條例案件，經臺灣高等法院及臺灣臺北地方法院分
    別以95年度上易字第418 號及94年度簡字第2451號判決有期
    徒刑八月及六月確定，嗣經臺灣高等法院以95年度聲字第24
    39號裁定定其應執行刑為有期徒刑一年一月確定，而於96年
    4 月29日縮刑期滿執行完畢，此有臺灣高等法院被告全國前
    案紀錄表一份附卷可參，其前曾受有期徒刑之執行完畢，於
    五年以內故意再犯本件最重本刑為有期徒刑以上之罪，為累
    犯，應依刑法第47條第1 項之規定加重其刑。爰審酌被告甲
    ○○曾有多次竊盜前科，此有上開前案紀錄表在卷可參，其
    正值壯年，竟以上開方式竊取他人財物，嚴重破壞社會秩序
    及他人財產安全，然其於犯後狡詞卸責，及其品行、犯罪動
    機、目的、手段、行為次數、生活狀況、智識程度、犯罪所
    得之利益及所生之損害等一切情狀，量處如主文所示之刑。
據上論斷，應依刑事訴訟法第284 條之1 、第299 條第1 項前段
，刑法第321 條第1 項第2 款、第47條第1 項，判決如主文。
本案經檢察官鄭富城到庭執行職務。
中    華    民    國    97    年    3    月    25    日
                  刑事第五庭法  官  黃雅君
以上正本證明與原本無異。
如不服本判決，應於收受送達後10日內向本院提出上訴書狀，其
未敘述上訴之理由者並得於提起上訴後20日內向本院補提理由書
（均須按他造當事人之人數附繕本）。
                            書記官  簡湘雲
中    華    民    國    97    年    3     月    25   日
附錄本案論罪科刑法條：
刑法第321 條第1 項第2款
犯竊盜罪而有左列情形之一者，處 6 月以上、 5 年以下有期徒
刑：
二  毀越門扇、牆垣或其他安全設備而犯之者。


司法院資訊處製作；財團法人民間司法改革基金會備份。
